臺灣高等法院臺南分院刑事判決　　　　 96年度上訴字第928號
上　訴　人
即　被　告　甲○○
上列上訴人因違反醫師法案件，不服臺灣雲林地方法院96年度訴
字第397號中華民國96年7月16日第一審判決（起訴案號：臺灣雲
林地方法院檢察署96年度偵字第201號） ，提起上訴，被告為有
罪陳述，本案行簡式審判程序，本院判決如下：
    主  文
上訴駁回。
    事  實
一、甲○○明知未取得我國合法醫師資格，不得執行醫療業務，
    竟於民國95年12月30日14時許，應張秀鳳同居人乙○○之請
    ，到雲林縣口湖鄉謝厝村3鄰謝厝36號，以維他命（1c.c.）
    混合生理食鹽水（500c.c.），為張秀鳳施以靜脈注射，並
    收取新台幣450元，擅自執行醫療業務。於同日20時15分許
    ，張秀鳳身體不適，送醫急救，不治身亡。嗣於翌日即12月
    31日15時30分許，經檢察官相驗後，指揮員警在雲林縣水林
    鄉尖山村8鄰中尖山7號甲○○住處當場查獲，並扣得如附件
    所示等物，始悉上情。
二、案經雲林縣警察局北港分局報請臺灣雲林地方法院檢察署檢
    察官偵查起訴。
    理  由
一、認定犯罪事實所憑之證據及理由
（一）被告迭於偵審中坦承前揭事實，於本院審理時並為認罪之
      答辯（見本院96年10月24日審理筆錄）。
（二）證人乙○○之證述（見警卷9至17頁、相驗卷25至26、60
      頁）。
（三）如附件所示之物品扣案可證。
（四）被告於警詢業已坦承如附件所示扣案之物品為其所有，於
      本院審理時改稱：如附件所示扣案之物品是以前在醫院認
      識的朋友寄放的，朋友是誰伊也不記得了云云，顯係翻異
      卸責之詞，不足採信，如附件所示扣案之物品為被告所有
      之事實，堪予認定。
二、論罪科刑之理由
（一）核被告所為，係犯醫師法第28條前段之未取得醫師資格擅
      自執行醫療業務罪。
（二）被告本件犯罪時間在96年4月24日以前，合於減刑條件，
      爰均依中華民國96年罪犯減刑條例第2條第1項第3款、第7
      條規定減輕其刑。
（三）原審依上開事證，適用前述法律，並審酌被告為國中畢業
      學歷，無從取得我國合法醫師資格及接受醫學訓練，在醫
      學資源充裕之今日，竟罔顧病患身體健康，為侵入性醫療
      行為，有加重病患病情或延誤就醫之可能性，其行為至為
      危險，及其於警詢供稱：學歷為廣州醫學院結業云云，然
      被告提出之「廣州醫學院結業證書」，記載修業期間為西
      元1989年3月至6月，修習科目為：「皮膚生理」、「護膚
      按摩」、「紋眉紋眼線」及「化妝」等，但其於1989年1
      月8日自桃園國際機場入境後，至同年7月13日始有出境紀
      錄，有法務部入出境資訊連結作業一紙在卷，足認，上開
      結業證書之真實性令人質疑。況且，縱使為真，則所修習
      之時間甚短，修習科目亦無一與被告所執行之醫療業務有
      關。足見，被告於警詢時，竟仍提出證明力相當薄弱之資
      料，試圖掩飾其不具備任何醫學知識之客觀事實，暨犯後
      坦承犯行等一切情狀，量處有期徒刑壹年貳月，減為有期
      徒刑柒月。並以扣案如附件所示之物品，為被告所使用之
      藥械，依醫師法第28條前段規定，宣告沒收。經核認事用
      法均無不合，量刑亦屬妥當，被告上訴指摘原判決量刑過
      重，為無理由，應予駁回。
五、適用法律刑事訴訟法第368條。
本案經檢察官吳忠賢到庭執行職務。
中　　華　　民　　國　　96　　年　　11　　月　　7 　　日
                  刑事第三庭    審判長法　官  陳義仲
                                      法　官  宋明蒼
                                      法　官  蔡勝雄
以上正本證明與原本無異。
如不服本判決，應於收受本判決後十日內向本院提出上訴書狀。
其未敘述上訴理由者並得於提起上訴後十日內向本院補提理由書
狀（均須按他造當事人之人數附繕本）「切勿逕送上級法院」。
　　　　　　　　　　　　　　　　　　　書記官  汪姿秀
中　　華　　民　　國　　96　　年　　11　　月　　8 　　日
本案論罪科刑法條：
醫師法第28條前段
未取得合法醫師資格，擅自執行醫療業務者，處6個月以上5年以
下有期徒刑，得併科新臺幣30萬元以上150萬元以下罰金，其所
使用之藥械沒收之。
附件：
百利可得1支、Stin8支、欲得民2支、複方維他命B股肉注射液半
支、Sany1 2 支、miramycin0.5支、腦射5cc2支、魚腥草2cc1支
、命多磺靜2cc2支、穿心蓮2cc2支、柴胡2cc3支、利巴書林1cc6
支、胃藥3 支、Eumocil 5cc2支、Vita K 5cc2 支、Avagin 3cc
2 支、Lisamin 2cc2支、感冒劑2 支、解熱劑2 支、硫酸克耐黴
素5 支、艾克靈新黴素6 支、力克樂5 支、鎮咳劑1cc3支、鎮咳
喘劑2cc3支、複方鎮咳劑4 支、Dipyllin 2cc2 支、B12 1 支、
聚肌胞3 支、Pumtgol 1cc1支、ATP 2CC2支、Simin 2cc4支、利
尿降血壓1cc2支、甲基荷爾蒙1cc2支、Neophajen 5cc2支、Pirc
etan5cc2支、Berberin 2cc2 支、酸痛劑2cc3支、Saljin 2cc 2
支、酸痛劑2cc3支、鎮吐1cc2支、毛地1cc1支、強心劑1cc1 支
、Bosmin1cc1支、咖啡因1cc1支、GLIAGEN-H 1 支、Tramal1 支
、Nefopam 3 支、QUton 2 支、Gaboxin 1 支、吉富製藥0.2g 1
支、Mucocie3cc2 支、Liopotin 5cc2 支、Salaxin5cc1 支、Ve
oplat 5cc2支、Taut on 1 支、HOROMPELIN 7支、PoFUMIN 1 支
、AMINOPHYLLIN 1支、Liftin 2支、Amino 20ml1 支、CALGLON
1 支、SULVcel 20ml 3支、LICOTON 2 支、CHINLI VITA 3 支、
鎮痛消炎劑20ml 1支、Salca 3 支、PHENINE 2 支、Libaamin 2
支、美烈明H 注射液3 支、FUYLIN 2支、MESIN 2 支、VITA-52
支、BEAUTICAC 1 支、HYdroxo 4 支、ENUTAMIN 2支、predmin
9 支、MOLIN 注射液2 支、Baralgin 1支、溫血隆2 支、Pawint
2 支、WINVACAN 2支、siLpid1 支、POLYDON 9 支、SUGITO 1支
、DYRES 2 支、Emetine 2 支、ustimon 1 支、Tensicor 2支、
KETOFEN-S 20mg 1支、Staren 3ml 3支、EPA-CRO-MATON 1 支、
Pixicam 20mg 2支、氨基比林2 支、PAMP ARA lnj 500mg 1支、
fumin 20cc 1支、lcoTON 1支、PAMCL50mg1支、GLIAGEN-H 1支
、Nonstan 注射液2 支、澈卡注射液20ml 50 瓶、胖的酸注射液
20ml 50 瓶、派頓止咳注射液500ml 399 瓶、林格式注射液500m
l3瓶、複方按酸注射液20ml 39 瓶、亞力酸鈉注射液500cc 9 瓶
、宜克毒注射液20ml 100瓶、樺萊輸液器67支、20cc注射針筒4
支、2cc 注射針筒8 支、5cc 注射針筒6 支、樺萊頭皮針3 支、
棉花1 瓶、聽筒1 付、止血帶1 條、體溫計1 支、生理食鹽水50
0cc 1 瓶、Solcosery 2cc 5 支、丹香冠心注射液2ml 3 支、AD
ENOPURIN 2ML 1支、AKineton 2ml 1支、ATP 1 支、Qriserpin
2cc 1 支、Sulpyrin 2cc 6支、Icoton 2cc 2支、Porintin 2cc
1 支、百特1cc 9 支、藥袋（晉安科學中藥）194 個。
